臺灣臺東地方法院刑事判決
111年度原交易字第10號
公  訴  人  臺灣臺東地方檢察署檢察官
被      告  王聰德


指定辯護人  本院公設辯護人丁經岳  
上列被告因公共危險案件，經檢察官提起公訴（110年度偵字第 
3642號），被告於本院準備程序時就被訴事實為有罪之陳述，經
檢察官聲請改依協商程序而為判決，而由本院裁定進行認罪協商
程序，本院判決如下：
    主  文
王聰德犯不能安全駕駛動力交通工具罪，累犯，處有期徒刑玖月
。
　　事實及理由
一、王聰德於民國110年10月23日晚上6時許起至同日晚上9時許
    止，在其位於臺東縣○○鄉○○路00巷0號之居處，飲用米酒後
    ，竟不顧其感知及反應能力已受酒精影響而降低，仍基於不
    能安全駕駛動力交通工具而駕駛之犯意，旋於同日晚上9時
    許，自上址駕駛車牌號碼000-0000號普通重型機車行駛於道
    路上。嗣於同日晚上10時15分許，行經臺東縣延平鄉昇平路
    彰基樓與布農部落交岔路口前，因注意能力及控制能力降低
    ，不慎失控自摔至水溝中，警方據報到場處理，將其送往佛
    教慈濟醫療財團法人關山慈濟醫院（下稱關山慈濟醫院）救
    治，並委由醫護人員於同日晚上11時18分許，對其施以抽血
    檢驗，驗得其血液中所含酒精濃度達407mg/dL（換算成血液
    酒精濃度為百分之0.407），而查悉上情。
二、證據名稱：
 ㈠被告王聰德於警詢、偵查及本院準備程序中之自白。
 ㈡關山慈濟醫院檢驗科藥物濃度檢驗報告1份。
 ㈢關山慈濟醫院診斷證明書1份。
 ㈣道路交通事故現場圖1份。
 ㈤道路交通事故調查報告表㈠、㈡各1份。
 ㈥臺東縣警察局道路交通事故當事人登記聯單1份。
 ㈦臺東縣警察局舉發違反交通管理事件通知單1份。
 ㈧現場蒐證照片共20張。
三、應適用之法條：
　　依刑事訴訟法第455條之2第1項、第455條之4第2項、第455
    條之8、第454條第1項，修正前刑法第185條之3第1項第1款
    、第47條第1項，刑法施行法第1條之1第1項。
四、附記事項：
 ㈠按行為後法律有變更者，適用行為時之法律。但行為後之法律
   有利於行為人者，適用最有利於行為人之法律，刑法第2條第
   1項定有明文。查被告行為後，刑法第185條之3第1項業經修
   正，於111年1月28日公布，並自同年1月30日起生效施行。修
   正前刑法第185條之3第1項規定：「駕駛動力交通工具而有下
   列情形之一者，處2年以下有期徒刑，得併科20萬元以下罰金
   ：一、吐氣所含酒精濃度達每公升零點二五毫克或血液中酒
   精濃度達百分之零點零五以上。二、有前款以外之其他情事
   足認服用酒類或其他相類之物，致不能安全駕駛。三、服用
   毒品、麻醉藥品或其他相類之物，致不能安全駕駛。」修正
   後該條項則規定：「駕駛動力交通工具而有下列情形之一者
   ，處3年以下有期徒刑，得併科30萬元以下罰金：一、吐氣所
   含酒精濃度達每公升零點二五毫克或血液中酒精濃度達百分
   之零點零五以上。二、有前款以外之其他情事足認服用酒類
   或其他相類之物，致不能安全駕駛。三、服用毒品、麻醉藥
   品或其他相類之物，致不能安全駕駛。」經比較新舊法結果
   ，修正後之規定提高法定刑上限，並無較有利於被告之情形
   ，依刑法第2條第1項前段規定，自應適用被告行為時法即修
   正前刑法第185條之3第1項規定論處。
 ㈡核被告所為，係犯修正前刑法第185條之3第1項第1款駕駛動力
   交通工具而血液中酒精濃度達百分之0.05以上之罪。
 ㈢被告前①因公共危險案件，經本院以108年度原交易字第35號判
   決判處有期徒刑7月確定；②因公共危險案件，經本院以108年
   度原交簡字第13號判決分別判處有期徒刑4月、6月確定；③因
   公共危險案件，經本院以108年度原交易字第63號判決判處有
   期徒刑8月確定，上開刑期嗣經本院以109年度聲字第49號裁
   定定應執行刑為有期徒刑1年8月確定，於110年1月28日縮短
   刑期假釋出監，於假釋中付保護管束，於110年8月29日假釋
   期滿未經撤銷，視為執行完畢，有臺灣高等法院被告前案紀
   錄表1份附卷可憑。其於受前揭有期徒刑執行完畢後，5年以
   內故意再犯本案有期徒刑以上之罪，為累犯。本院考量被告
   構成累犯之前案與本案罪名相同，足見前案之執行結果未使
   被告警惕收斂，其對刑罰之反應不佳，且本案並無司法院大
   法官釋字第775號解釋文義及理由所指無法適用刑法第59條致
   被告所受之刑罰超過其所應負擔罪責之情形，爰依刑法第47
   條第1項規定加重其刑。
五、協商判決原則上不得上訴。但有刑事訴訟法第455條之4第1
    項第1款「於本訊問程序終結前，被告撤銷協商合意或檢察
    官撤回協商聲請者」；第2款「被告協商之意思非出於自由
    意志者」；第4款「被告所犯之罪非第455條之2第1項所得以
    協商判決者」；第6款「被告有其他較重之裁判上一罪之犯
    罪事實者」；第7款「法院認應諭知免刑或免訴、不受理者
    」等情形之一，或協商判決違反同條第2項「法院應於協商
    合意範圍內為判決；法院為協商判決所科之刑，以宣告緩刑
    、2年以下有期徒刑、拘役或罰金為限」等規定者（以上均
    簡稱但書情形），不在此限（即有但書情形，依法仍得上訴
    ）。
六、本件如有上述但書情形，且不服本判決時，得自收受判決送
    達之日起20日內，向本院提出上訴狀（須附繕本），上訴於
    第二審法院。
本案經檢察官謝長夏提起公訴，檢察官洪清秀到庭執行職務。
中　　華　　民　　國　　111 　年　　2 　　月　　25　　日
                  刑事第二庭  法  官  李承桓
以上正本係照原本作成。　　　　　　　　　
本判決不得上訴。
　　　　　　　　　            書記官  許惠棋
中　　華　　民　　國　　111 　年　　3 　　月　　1 　　日
附錄本案論罪之法條：
附錄本案論罪科刑法條全文：
修正前中華民國刑法第185條之3
駕駛動力交通工具而有下列情形之一者，處二年以下有期徒刑，
得併科二十萬元以下罰金：
一、吐氣所含酒精濃度達每公升零點二五毫克或血液中酒精濃度
    達百分之零點零五以上。
二、有前款以外之其他情事足認服用酒類或其他相類之物，致不
    能安全駕駛。
三、服用毒品、麻醉藥品或其他相類之物，致不能安全駕駛。
因而致人於死者，處三年以上十年以下有期徒刑；致重傷者，處
一年以上七年以下有期徒刑。
曾犯本條或陸海空軍刑法第五十四條之罪，經有罪判決確定或經
緩起訴處分確定，於五年內再犯第一項之罪因而致人於死者，處
無期徒刑或五年以上有期徒刑；致重傷者，處三年以上十年以下
有期徒刑。